# 请教陈版，类似于被动稀释的被动增资问题

提问人：gpqg 时间：2019-11-22 06:30:24
陈版，有 ABC三个股东共同投资了甲企业，A 对甲公司产生了重大影响。
由于 C 公司撤资回购股权，导致A 公司的持股比例上升。
我的问题是，
如果 A公司持股比例上升后仍是重大影响，该如何处理？（是否按照被动稀释的规定来处理，差额计入资本公积-其他资本公积呢？）
如果 A 公司持股比例上升后达到了控制，该如何处理呢？
谢谢陈版！

回答人：chenyiwei
1 、按照被动稀释的规定来处理，差额计入资本公积-其他资本公积。
2 、如果取得控制权，则属于跨越会计处理界限，个别报表层面，应权益法核算到购买日（即取得控制权之日），以该日原权益法下的账面价值作为后续成本法核算的成本基础；合并报表层面需按公允价值重新计量并计入损益，以该公允价值作为合并成本，据此计算商誉等。